臺灣臺中地方法院刑事判決  　
110年度交易字第675號
公  訴  人  臺灣臺中地方檢察署檢察官
被      告  王聖卓




上列被告因公共危險案件，經檢察官提起公訴（110年度速偵字
第1741號），嗣被告於準備程序就被訴事實為有罪之陳述，經本
院合議庭裁定由受命法官獨任進行簡式審判程序，判決如下：
    主  文
王聖卓駕駛動力交通工具而吐氣所含酒精濃度達每公升零點二五
毫克以上，累犯，處有期徒刑拾壹月。
    犯罪事實
一、王聖卓自民國110年3月28日上午9時許起，在臺中市沙鹿區
    某處工地內飲用啤酒，至同日下午5時許，其吐氣所含酒精
    濃度仍達每公升0.25毫克以上，竟基於酒後駕車之犯意，騎
    乘車牌號碼000-000號普通重型機車上路。嗣於同日下午5時
    18分許，行經臺中市西屯區西屯路3段與福雅路交岔路口時
    ，因跨越雙白線、未依規定使用方向燈為警攔查，發覺其散
    發酒氣，遂於同日下午5時25分許，對其施以吐氣酒精濃度
    測試，測得其吐氣所含酒精濃度達每公升0.32毫克，始查悉
    上情。
二、案經臺中市政府警察局第六分局報告臺灣臺中地方檢察署檢
    察官偵查後起訴。
    理  由
一、本案被告王聖卓所犯非死刑、無期徒刑或最輕本刑有期徒刑
    3年以上之罪，亦非高等法院管轄第一審之案件，且於本院
    準備程序時，被告先就被訴事實為有罪之陳述，經告知被告
    簡式審判程序之旨，並聽取檢察官、被告之意見後，本院合
    議庭裁定由受命法官獨任進行簡式審判程序，故依刑事訴訟
    法第273條之2規定，本案不適用同法第159條第1項有關排除
    傳聞證據之證據能力規定，合先敘明。
二、證據名稱：
(一)被告於警詢、偵訊、本院訊問、準備程序及審理中之自白（
    偵卷第37至40、73至74頁、本院卷第104至105、133、139至
    140頁）。
(二)員警職務報告、臺中市政府警察局第六分局當事人酒精測定
    紀錄表、財團法人工業技術研究院呼氣酒精測試器檢定合格
    證書、臺中市○○○○○○○○○○○○○○○○○○○○○○○○道路○○○○○○○○○○○○
    ○號查詢機車車籍資料（偵卷第35、41至45、65頁）。
三、核被告所為，係犯刑法第185條之3第1項第1款之駕駛動力交
    通工具而吐氣所含酒精濃度達每公升0.25毫克以上罪。
四、被告前因酒後不能安全駕駛致交通危險罪等案件，經本院以
    107年度交易字第807號、107年度交易字第1392號分別判處
    有期徒刑8月、9月確定，嗣上開案件，經本院以108年度聲
    字第1951號裁定應執行有期徒刑1年4月確定，送監執行後，
    於108年12月3日縮短刑期假釋出監付保護管束，於109年3月
    8日保護管束期滿未經撤銷，視為已執行完畢等情，有臺灣
    高等法院被告前案紀錄表在卷可按，是被告於上開有期徒刑
    執行完畢後，5年內故意再犯本案有期徒刑以上之罪，為累
    犯，本院依司法院大法官會議釋字第775號解釋意旨，衡酌
    被告所涉前案係因入監及假釋期滿未經撤銷而執行完畢、本
    案係在前案執行完畢5年以內之前期所為、以及前案與本案
    罪質相同，並均為故意犯罪，顯見被告不知記取教訓，對刑
    罰之反應力薄弱，竟再次飲酒過量後駕駛動力交通工具，進
    而危害公眾安全等情，認本案並無未處以法定最低本刑即有
    違罪刑相當原則之情形，縱加重最低法定本刑亦無過苛，爰
    依刑法第47條第1項規定加重其刑。
五、爰以行為人之責任為基礎，審酌被告除前揭構成累犯之酒駕
    犯行外，尚曾分別因酒後不能安全駕駛致交通危險罪案件，
    於102年至106年間經法院論罪科刑確定共4次，以及於110年
    2月23日甫經本院以109年度交易字第2203號判處有期徒刑10
    月等節，有前揭臺灣高等法院被告前案紀錄表附卷可參，足
    見被告未能以法規禁令（尤其係禁止酒後駕車）作為行止規
    範，具不遵法紀之品行，以及被告在政府長期透過學校教育
    、媒體傳播等途徑加以強力宣導下，明知酒後駕車具有相當
    之社會危害性，竟仍一再心存僥倖，捨棄等待體內酒精完全
    代謝、指定駕駛、酒後代駕或搭乘計程車、公眾交通工具等
    替代方案，而在注意力、反應力均因飲用酒類以致顯著減弱
    之狀況下，執意騎乘普通重型機車上路，行經市區道路，對
    其他用路人之人身及財產安全造成危險，幸未發生致人死傷
    或毀損他人財物之實害，即經員警攔檢查獲，並測得吐氣所
    含酒精濃度達每公升0.32毫克，實應予非難；惟考量被告遭
    查獲後坦承犯行之犯後態度，以及被告自陳未就學之智識程
    度、離婚、從事板模工作、住在公司宿舍、家庭經濟普通之
    生活狀況（本院卷第140頁）等一切情狀，量處如主文所示
    之刑，以示懲儆。
六、依刑事訴訟法第273條之1第1項、第299條第1項前段，刑法
    第185條之3第1項第1款、第47條第1項，刑法施行法第1條之
    1第1項，判決如主文。
七、如不服本判決，得自收受送達判決書之日起20日內，向本院
    提出上訴書狀（應付繕本），上訴於管轄之上級法院。
本案經檢察官陳宜君提起公訴，檢察官林煒容、羅秀蓮到庭執行
職務。
中　　華　　民　　國　　110 　年　　9 　　月　　30　　日
                  刑事第三庭    法  官  蔡宗儒
以上正本證明與原本無異。
如不服本判決，應於收受送達後20日內向本院提出上訴書狀（應
附繕本）。
　　　　　　　　  　　　　　    書記官  潘瑜甄
中　　華　　民　　國　　110 　年　　9 　　月　　30　　日
附錄本案論罪法條全文：
中華民國刑法第185條之3
駕駛動力交通工具而有下列情形之一者，處2年以下有期徒刑，
得併科20萬元以下罰金：
一、吐氣所含酒精濃度達每公升零點二五毫克或血液中酒精濃度
    達百分之零點零五以上。
二、有前款以外之其他情事足認服用酒類或其他相類之物，致不
    能安全駕駛。
三、服用毒品、麻醉藥品或其他相類之物，致不能安全駕駛。
因而致人於死者，處3年以上10年以下有期徒刑；致重傷者，處1
年以上7年以下有期徒刑。
曾犯本條或陸海空軍刑法第54條之罪，經有罪判決確定或經緩起
訴處分確定，於五年內再犯第1項之罪因而致人於死者，處無期
徒刑或5年以上有期徒刑；致重傷者，處3年以上10年以下有期徒
刑。